【裁判字號】    98,交聲,3013
【裁判日期】    980827
【裁判案由】    違反道路交通管理處罰條例聲明異議
【裁判全文】
臺灣臺北地方法院交通事件裁定        98年度交聲字第3013號
原處分機關  臺北市交通事件裁決所
異  議  人  柯登
即受處分人
上列異議人即受處分人因違反道路交通管理處罰條例案件，對於
臺北市交通事件裁決所民國九十八年八月十日北市裁罰字第裁22
-1AD818719號所為之處分，聲明異議，本院裁定如下：
    主  文
原處分撤銷。
柯登  不罰。
    理  由
一、按法院受理交通事件，準用刑事訴訟法之規定，道路交通管
    理處罰條例第八十九條前段定有明文，是最高法院七十六年
    臺上字第四九八六號判例「認定犯罪事實所憑之證據，雖不
    以直接證據為限，間接證據亦包括在內，然而無論直接證據
    或間接證據，其為訴訟上之證明，須於通常一般之人均不致
    有所懷疑，而得確信其為真實之程度者，始得據為有罪之認
    定，倘其證明尚未達到此一程度，而有合理之懷疑存在而無
    從使事實審法院得有罪之確信時，即應由法院為諭知被告無
    罪之判決」所揭示之原則，於法院審理違反道路交通管理處
    罰條例案件，當有適用，是法院審理此種案件，於事實認定
    上，如就原處分機關所認定之違規之事實存有合理懷疑，而
    無法確信受處分人確有該當於道路交通管理處罰條例各該處
    罰條文之構成要件事實時，即應依訴訟上之待證事實「倘有
    懷疑，則從被告之利益作解釋」之證據法則，為有利於受處
    分人之認定。
二、本件受處分人即異議人柯登  經臺北市停車管理工程處交通
    助理員以照相採證舉發其所有之車號ＰＱＭ—六五一號重型
    機車，有於民國九十八年六月二十五日十四時十四分許，在
    臺北市○○街四十巷十二號周邊，有在禁止臨時停車處所停
    車（劃有紅線路段停車）之違規，受處分人不服，提出陳述
    ，原處分機關調查結果仍認違規事實明確，依道路交通管理
    處罰條例第五十六條第一項第一款規定，裁處受處分人罰鍰
    新臺幣六百元，受處分人不服，提出本件異議。
三、異議意旨略以：受處分人係軍人，於九十八年六月十五日收
    假回營，將機車停在泰順街四十巷十四號未劃紅線之區○○
    ○○○道該區域常遭人移動車輛，故先拍照存證。同月二十
    六日放假回家，發現機車被移到十二號周邊紅線處，且遭舉
    發違規，請撤銷原處分等語。
四、經查：受處分人所有之上開機車，於九十八年六月二十五日
    十四時十四分許，停放於臺北市○○街四十巷周邊等情，有
    本案採證照片在卷可憑，固堪採認。惟受處分人辯稱：其係
    軍人，於九十八年六月十五日收假回營前，將該車停放於同
    巷十四號前未劃設紅線區域，迄同月二十六日放假回家發現
    車輛被移置等情，業據提出照片六幀、其服役單位之請假報
    告單四紙為憑。觀之受處分人提出之照片，其中二幀印有20
    09.06.15.14:28、2009.6.15.14:29字樣，其餘四幀雖未列
    印日期，惟觀其內容，就機車停放位置及旁邊地面水溝蓋、
    垃圾等物之相對位置以觀，應係與上述二幀印有年月日時之
    照片同時拍攝，依該等照片所示情形，受處分人之機車當時
    確係停放於未繪製紅線之區域。再觀之受處分人提出之請假
    報告單所示，受處分人於九十八年六月十一日十八時至同月
    十五日二十四時請假四日，復於同月二十六日十八時至同月
    二十九日二十四時請假三日。堪認受處分人辯稱：同月十五
    日收假前將機車停放於未繪紅線之區域，同月二十六日放假
    回家發現車輛被移置等情，應非虛構。再衡之上開受處分人
    提出之照片，可知受處分人機車左側不到一輛機車寬度之距
    離即繪有紅線，再依該等照片所示，受處分人機車體積並非
    龐大，重量應非至鉅，非無可能遭尋找停車位之人往左側搬
    移（由十四號周邊至十二號周邊）至紅線區域。綜上，受處
    分人辯稱：其本來是停在未繪製紅線之路邊，遭人移至紅線
    區域等語，應堪採信。
五、綜上所述，原處分機關認定受處分人有在禁止臨時停車處所
    停車之違規情事，然本院尚不能排除上開機車遭人自合法停
    車位置搬離之合理懷疑，受處分人上開辯解可以採信。此外
    ，復查無其他積極證據足認受處分人有原處分機關所指違規
    事實。原處分機關不察，遽對受處分人為前開裁決，難認允
    當，本件異議為有理由，應由本院將原處分撤銷，改諭知受
    處分人不罰，以資適法。
據上論斷，應依道路交通案件處理辦法第二十條前段，裁定如主
文。
中    華    民    國    98    年    8     月    27    日
                  交通法庭法  官  高偉文
以上正本證明與原本無異
如不服本裁定應於送達後5日內向本院提出抗告狀
                          書記官  張汝琪
中    華    民    國    98    年    8     月    27    日


司法院資訊處製作；財團法人民間司法改革基金會備份。
